臺灣高雄地方法院刑事裁定　　　　　　　94年度聲判字第78號
聲　請　人　乙○○
代　理　人　邱江隆律師
被　　　告　甲○○
上聲請人因告訴被告詐欺案件，不服臺灣高等法院高雄分院檢察
署檢察長駁回再議之處分（94年度上聲議字第811 號），聲請交
付審判，本院裁定如下：
    主  文
聲請駁回。
    理  由
一、按告訴人不服上級法院檢察署檢察長或檢察總長認再議為無
    理由而駁回之處分者，得於接受處分書後10日內委任律師提
    出理由狀，向該管第一審法院聲請交付審判；法院認為交付
    審判之聲請不合法或無理由者，應駁回之，刑事訴訟法第25
    8 條之1 、第258 條之3 第2 項前段，分別定有明文。本件
    告訴意旨略以：告訴人乙○○於民國88年6 月間，經他人介
    紹認識被告甲○○，二人進而開始交往，詎被告意圖為自己
    不法之所有，明知並無與告訴人結婚之意願，竟於88年6 月
    開始交往之初，為取信告訴人，藉詞願與告訴人結婚為由，
    陸續向告訴人索取金錢，迄至92年間，告訴人交付被告共計
    新臺幣（下同）540,000 元。嗣於93年9 月間，被告始向告
    訴人表示拒絕結婚之意，至此告訴人始知受騙，因認被告涉
    有刑法第339 條第1 項詐欺取財罪嫌，並向臺灣高雄地方法
    院檢察署提出告訴，經該署檢察官於94年7 月27日以94年度
    偵緝字第1234號為不起訴處分後，告訴人不服聲請再議，惟
    臺灣高等法院高雄分院檢察署檢察長仍於94年9 月13日以94
    年度上聲議字第811 號處分書駁回其再議，並於94年9 月20
    日寄存送達告訴人，告訴人乃於94年9 月26日委任律師提出
    理由狀向本院聲請交付審判等節，業經本院依職權調取臺灣
    高雄地方法院檢察署94年度偵緝字第1234號及臺灣高等法院
    高雄分院檢察署94年度上聲議字第811 號卷核閱無誤，故本
    件聲請交付審判程序合於前揭規定，先予敘明。
二、本件聲請交付審判意旨略以：伊交付被告之金錢係546,000
    元，而非540,000 元，且依卷附電話錄音譯文觀之，伊於92
    年間尚不知悉被告無嫁伊之意，僅係有所懷疑而已，直至93
    年9 月伊與被告聯絡時，始知被告拒絕嫁給伊，原不起訴處
    分書並未審酌該電話錄音譯文，顯有不當等語。
三、按法院於審查交付審判之聲請有無理由時，除認為告訴人所
    指摘不利被告之事證未經檢察機關詳為調查或斟酌，或不起
    訴處分書所載理由違背經驗法則、論理法則或其他證據法則
    ，否則，不宜率予交付審判，法院辦理刑事訴訟案件應行注
    意事項第118 項可資參酌。至上開所謂告訴人所指摘不利被
    告之事證未經檢察機關詳為調查，係指告訴人所提出請求調
    查之證據，檢察官未予調查，且若經調查，即足以動搖原偵
    查檢察官事實之認定及處分之決定，倘調查結果，尚不足以
    動搖原事實之認定及處分之決定者，仍不能率予交付審判。
    經查：
  (一)本件原檢察官偵查結果以：
    告訴人於警訊時自承：被告於交往期間，對於結婚一事多次
    藉故拖延；於偵查中表示：約92年年中左右知道被告應該不
    會嫁我了，但是我還是有跟她電話聯絡，至93年7 月份，她
    又再向我拿一次錢，我約給她30,000元等語明確。衡情告訴
    人與被告交往期間，被告既曾多次藉故拖延結婚事宜，告訴
    人顯可預知風險，且由告訴人提示交往期間陸續交付被告金
    錢之明細表1 紙觀之，告訴人陸續交付被告之金錢少則13,0
    00元，多則56,000元，自92年年中更明知被告無結婚之意思
    後，尚交付30,000元予被告，顯然告訴人已衡量所有利益得
    失後，基於自由意志之判斷，實無陷於錯誤之可言。核被告
    所為，與刑法詐欺罪之犯罪構成要件有間，本件純屬民事糾
    葛之範疇，應另循民事程序解決，復查無其他積極證據，足
    資認定被告有何詐欺犯嫌，而認被告犯嫌尚有不足。
  (二)臺灣高等法院高雄分院檢察署檢察長維持原檢察官所為之不
    起訴處分，並以：查本件被告無施用詐術，使聲請人陷於錯
    誤，無不法情事，已經原檢察官於不起訴處分書詳為敘明。
    聲請人雖執前詞指稱被告涉嫌詐欺，惟除聲請人之指訴外，
    並未舉出具體證據以供檢察官調查，此外亦查無積極證據足
    以證明被告犯行，原檢察官為不起訴處分，核無不合。本件
    聲請再議為無理由。
  (三)經核，聲請人雖以其交付被告之金錢係546,000 元，而非54
    0,000 元，及原不起訴處分書未審酌錄音帶譯文等語，而認
    原不起訴處分書顯有不當。惟原不起訴處分書既認定被告並
    無對聲請人施用詐術使其陷於錯誤之行為，則聲請人究係交
    付何數額之金錢與被告，至多係兩人間之民事糾葛，尚難據
    此謂原不起訴處分書有何違背經驗法則或論理法則之違誤；
    又聲請人所提錄音帶譯文係為舉證其於92年間年間尚不知悉
    被告無與其婚嫁之意，僅係有所懷疑而已一節，惟聲請人於
    偵查中已自承：92年年中左右知道被告應該不會嫁我了，但
    是我還是有跟她電話聯絡等語，業如前述，是原不起訴處分
    書依據聲請人本人於偵查中所為陳述，認定聲請人於92年年
    中已明知被告無結婚之意思，且該份譯文乃係聲請人與被告
    於93年9 月間所為之對話錄音，尚難證明聲請人於92年間是
    否已知悉被告無與其婚嫁之意，足見該錄音帶譯文縱經原檢
    察官調查，仍不足以動搖原檢察官事實之認定及處分之決定
    ，自難據此認本件應交付審判。綜上，本件聲請人聲請交付
    審判，難認為有理由，應予駁回。
四、依刑事訴訟法第258 條之3 第2 項前段，裁定如主文。
中　　華　　民　　國　　94　　年　　11　　月　　21　　日
                  刑事第十五庭  審判長法　官  唐照明
                                      法  官  陳筱蓉
                                      法  官  盧怡秀
以上正本證明與原本無異。
如不服本裁定，應於收受送達後5 日內向本院提出抗告狀。
中　　華　　民　　國　　94　　年　　11　　月　　22　　日
                                      書記官  林秀珍
